# 递延所得税负债

提问人：liubin988513 时间：2011-06-07 14:45:14
税法对于固定资产装修费资本化条件是定量啊：固定资产的大修理支出，是指同时符合下列条件的支出： （一）修理支出达到取得固定资产时的计税基础50%以上；（二）修理后固定资产的使用年限延长 2 年以上。 而会计上对于装修费资本化条件是定性，满足固定资产确认条件，能够增大固定资产未来经济利益流入。如果满足会计资本化条件，不满足税法条件，是不是应该确认递延所得税负债？？

回答人：chenyiwei
你说的情况应当比较少见，更多的情况应当是满足税法上的资本化条件，但不符合会计上的资本化条件。 如果出现这种情况，由于会计上把相关后续支出予以费用化（已经影响到会计利润）但税法上予以资本化，这种情况不符合所得税准则所规定的“初始确认豁免”，此时资产计税基础大于账面价值（零），应在未来预计有足够应纳税所得额的前提下确认递延所得税资产。